【裁判字號】    89,訴,2339
【裁判日期】    900529
【裁判案由】    偽造文書等
【裁判全文】
臺灣高雄地方法院刑事判決                        八十九年度訴字第二三三九號
    公  訴  人  臺灣高雄地方法院檢察署檢察官
    被      告  丙○○
右列被告因偽造文書等案件，經檢察官提起公訴（八十九年度偵字第一七一三五號、
八十九年度偵字第一九０九三號）本院判決如左：
    主  文
丙○○行使偽造私文書，足以生損害於他人，處有期徒刑伍月，如易科罰金，以參佰
元折算壹日。緩刑貳年。
    事  實
一、丙○○係高雄縣大寮鄉工業區○○○街二０號「同喬實業股份有限公司」（負責
    人為吳榮治，以下簡稱同喬公司）職員。於民國八十九年七月間某日，丙○○以
    不詳方式得知同喬公司之關係企業「甲○○○診所」（負責人為乙○○）設於臺
    灣銀行中庄分行第000000000000號（起訴書誤載為第000000
    000000號）帳戶之取款密碼，由於其當時因金錢問題導致家庭失和不睦，
    竟萌為自己不法所有之意圖，認有機可乘，遂於同年七月三十一日上午，在同喬
公司內，自職務上所取得之同喬公司文件上，剪下「甲○○○診所」及該診所當
    時之負責人「潘志勤」與「陳昌文」等三枚印文後，接續黏貼於「臺灣銀行使用
    自動語音及網際網路服務系統申請書」上，並書寫設定轉帳帳戶為其所有之臺灣
    銀行高雄分行第000000000000號（起訴書誤載為第0000000
    0000號）丙○○帳戶後，予以影印，以此方式盜用「甲○○○診所」、「潘
    志勤」、「陳昌文」之印文而偽造「臺灣銀行使用自動語音及網際網路服務系統
    申請書」一紙，並將前開偽造之申請書傳真予不知情之臺灣銀行中庄分行承辦人
    員，佯以甲○○○診所之名義表示欲轉帳存款至丙○○上開帳戶，使銀行行員陷
    於錯誤，以為丙○○係有權辦理轉帳提款之人，遂將丙○○上開帳戶輸入設定轉
    帳資料內，丙○○再以電話語音轉帳之方式，於輸入取款密碼後，自「甲○○○
    診所」帳戶內盜領新臺幣（下同）六百三十萬元，並轉帳至其臺灣銀行高雄分行
    之丙○○帳戶內，足以生損害於臺灣銀行中庄分行對於提、存款管理之正確性及
    甲○○○診所。嗣於同日下午四時許，丙○○即前往臺灣銀行高雄分行將上開盜
    領款項中之六百二十九萬九千九百九十九元（僅餘一元未領）兌換成美金二十萬
    一千四百七十一元，並予以領出。迨於同年八月一日凌晨一時許（起訴書誤載為
    同日上午八時許），適丙○○攜帶上開美金投宿於台中市○○路二七九號「富帝
    大飯店」二０一號房內，為警當場查獲。
二、案經甲○○○診所負責人乙○○訴由台中市政府警察局第三分局移送暨同喬公司
    訴由臺灣高雄地方法院檢察署檢察官偵查起訴。
    理  由
一、訊據被告丙○○對右揭事實坦承不諱，核與告訴人乙○○及告訴代理人張德和二
    人於警訊及偵查中指述之被害情節相符合，並有台灣銀行取款憑條、「臺灣銀行
    高雄分行辦理新臺幣一百五十萬元以上現金收取、付出或換鈔交易登記單」、「
    臺灣銀行客戶交易明細查詢表」、「臺灣銀行高雄分行外匯收支或交易申報書（
    結購外匯專用）」各一份及偽造之「臺灣銀行使用自動語音及網際網路服務系統
    申請書」一紙，與告訴人乙○○領回遭盜領現款時出具之贓物認領保管收據一紙
    均在卷可憑。是以本案事證明確，被告之犯行堪以認定。
二、核被告丙○○所為，係犯刑法第二百十六條、第二百十條行使偽造私文書罪及同
    法第三百三十九條第一項之詐欺取財罪。被告接續盜用三枚印文而偽造私文書後
    ，進而行使，其盜用印文之行為為偽造私文書之部分行為，又其偽造私文書之低
    度行為為行使之高度行為所吸收，均不另論罪。又其所犯上開行使偽造私文書與
    詐欺取財罪間，有方法、結果之牽連關係，為牽連犯，應從一重之行使偽造私文
    書罪處斷。爰審酌被告前無犯罪前科，有台灣高雄地方法院檢察署刑案資料查註
    紀錄表、本院被告院內索引卡紀錄表及台灣高等法院被告全國前案紀錄表各一紙
    在卷可憑，應非品行惡劣之人，及其犯罪動機、目的、方法，所詐領款項已遭全
    數追回，犯罪後坦承犯行並表示悔悟，「同喬實業股份有限公司」負責人吳榮治
    業已表示不願追究被告犯行之情（有和解書一紙附卷可稽）等一切情狀，酌量處
    如主文所示之刑。又於被告行為後，刑法第四十一條業於九十年一月十日修正公
    布施行，並於同年月十二日生效，依修正前之刑法第四十一條規定：「犯最重本
    刑為三年以下有期徒刑以下之刑之罪，而受六個月以下有期徒刑或拘役之宣告，
    因身體、教育、職業或家庭之關係，執行顯有困難者，得以一元以上三元以下折
    算罰金」，惟修正後之刑法第四十一條第一項規定「犯最重本刑為五年以下有期
    徒刑以下之刑之罪，而受六個月以下有期徒刑或拘役之宣告，因身體、教育、職
    業或家庭之關係或其他正當理由，執行顯有困難者，得以一元以上三元以下，易
    科罰金。但確因不執行所宣告之刑，難收矯正或難以維持法秩序者，不在此限」
    。比較上開新舊法，修正後之刑法第四十一條第一項就得宣告易科罰金之範圍較
    修正前之舊法為廣，是依刑法第二條第一項前段規定，自應適用裁判時較有利於
    被告之法律即修正後之刑法第四十一條第一項規定，併諭知易科罰金之折算標準
    。再者，被告未曾受有期徒刑以上刑之宣告等情，已如前述，因一時貪圖私利而
    未經深思熟慮，致觸犯本件犯行，經此次起訴審判後，當能知所警悟，應無再犯
    之虞，是本院認為前開對被告所宣告之刑，以暫不執行為適當，爰宣告緩刑二年
    ，以勵自新。
據上論斷，應依刑事訴訟法第二百九十九條第一項前段、刑法第二條第一項前段，第
二百十六條，第二百十條，第三百三十九條第一項，第五十五條，第四十一條第一項
，第七十四條第一款，罰金罰鍰提高標準條例第一條前段、第二條，判決如主文。
本案經檢察官劉昀到庭執行職務。
中      華      民      國      九十      年      五    月    二十九    日
                臺灣高雄地方法院刑事第六庭
                                      法  官  周  玉  群
右正本證明與原本無異。
如不服本判決，應於判決送達後十日內，向本院提出上訴狀。
                                      書記官  黃  英  彥
中      華      民      國      九十      年      五    月    三十      日
附錄本案論罪科刑法條：
中華民國刑法第二百十六條（行使偽造變造或登載不實之文書罪）：
  行使第二百十條至第二百十五條之文書者，依偽造、變造文書或登載不實事項或使
  登載不實事項之規定處斷。
中華民國刑法第二百十條（偽造變造私文書罪）：
  偽造、變造私文書，足以生損害於公眾或他人者，處五年以下有期徒刑。
中華民國刑法第三百三十九條第一項（普通詐欺罪）：
  意圖為自己或第三人不法之所有，以詐術使人將本人或第三人之物交付者，處五年
  以下有期徒刑、拘役或科或併科一千元以下罰金。


司法院資訊處製作；財團法人民間司法改革基金會備份。
